# 票据保证金现流表列示

提问人：xuekuaiji2011 时间：2019-01-16 10:46:05
根据合同得知票据保证金是非现金等价物，支付时，借其他货币资金 贷银行存款，现金流量表主表列示在哪里？

回答人：chenyiwei
请参考：《瑞华研究 2010 ～ 2016 汇编》之 “问题 5-2-2（未超过三个月的银行承兑汇票保证金存款在现金流量表中的列示问题）”、“问题5-2-3（银行承兑汇票保证金的列示）”.